【裁判字號】    99,易,635
【裁判日期】    990721
【裁判案由】    竊盜等
【裁判全文】
臺灣臺南地方法院刑事判決               99年度易字第635號
公  訴  人  臺灣臺南地方法院檢察署檢察官
被      告  甲○○
上列被告因竊盜等案件，經檢察官提起公訴（99年度偵字第4250
號、第424號），本院判決如下：
    主  文
甲○○犯竊盜罪，累犯，處有期徒刑肆月，如易科罰金，以新臺
幣壹仟元折算壹日。又施用第二級毒品，累犯，處有期徒刑陸月
，如易科罰金，以新臺幣壹仟元折算壹日，玻璃吸食器壹支沒收
。應執行有期徒刑捌月，如易科罰金，以新臺幣壹仟元折算壹日
，玻璃吸食器壹支沒收。
    事  實
一、甲○○於民國95年間，曾因竊盜案件，經本院以95年度簡字
    第355號刑事判決判處有期徒刑6月確定，於95年12月18日執
    行完畢。其又於97年間因施用第二級毒品案件，經本院以97
    年度毒聲字第792號裁定送勒戒處所觀察、勒戒後，認無繼
    續施用毒品之傾向，由臺灣臺南地方法院檢察署檢察官於98
    年4月30日以98年度毒偵緝字第73號不起訴處分書為不起訴
    處分確定。其復於98年間因施用第二級毒品案件，經本院以
    98年度簡字第2866號、98年度簡字第3056號（起訴書誤載為
    第2866號）各皆判處有期徒刑6月確定，嗣經定執行刑為有
    期徒刑10月確定（99年3月16日入監執行，尚未執行完畢）
    。詎其猶不知悔改，復於99年1月23日凌晨2時餘許，在臺南
    縣楠西鄉鹿田村油車14之21號隔壁，見乙○○停放在該處之
    車牌號碼TB－8980號自小貨車未上鎖四處無人注意之際，徒
    手竊取乙○○所有置於貨車內之SIM卡（門號為0000000000
    號）1張並置入其自己之手機中。甲○○另基於施用第二級
    毒品甲基安非他命之意思，於99年2月23日晚上11時許，在
    臺南縣楠西鄉鹿田村鹿陶洋3號之2住處，施用第二級毒品甲
    基安非他命1次，嗣於99年2月25日凌晨2時50分許，在楠西
    鄉照興村興北102號前，為警查獲，並扣得其所有施用上開
    安非他命之玻璃吸食器1支。
二、案經臺南縣警察局玉井分局報請臺灣臺南地方法院檢察署檢
    察官偵查起訴。
    理  由
一、訊據被告甲○○對於上開竊盜之犯罪事實，坦承不諱，核與
    被害人乙○○指述之情節相符，並有警察蒐證之被告手機照
    片4張附卷可稽，事證明確，被告此部分之犯行洵堪認定。
二、訊據被告甲○○對於上開施用第二級毒品甲基安非他命之犯
    罪事實，初則坦承不諱，其後翻異前詞，辯稱其是喝感冒糖
    漿，沒有施用安非他命云云。經查：
(1)、被告於警詢、檢察官偵查中及本院99年5月26日審理時均坦
    承其有於99年2月23日晚上11時許，在臺南縣楠西鄉鹿田村
    鹿陶洋3號之2住處，施用第二級毒品安非他命1次，並有其
    所有施用上開安非他命之玻璃吸食器1支扣案可資佐證。
(2)、被告於警詢、檢察官偵查中均明確表示，係以扣案之玻璃吸
    食器施用安非他命。
(3)、按甲基安非他命陽性係指檢體濃度大於或等於閾值（500ng/
    ml）且須包含最少100ng/ml之安非他命。查被告於警詢時（
    99年2月25日4時）所採之尿液經送驗結果，雖呈陰性反應，
    惟其甲基安非他命檢出濃度達454ng/ml，與閾值（500ng/ml
    ）相比，僅差46ng/ml，而其安非他命檢出濃度達113ng/ml
    ，已超出最少100ng/ml之標準，有長榮大學99年3月5日出具
    之檢驗報告1份附卷可稽。次按安非他命之半衰期為4至8小
    時，服用安非他命後24小時內約有服用量之30%以原態排洩
    於尿液中，3至4天內排洩總量約為90%；甲基安非他命之半
    衰期大約為9小時，甲基安非他命服用後於24小時內約有70%
    排洩於尿液中，有行政院衛生署管制藥品管理局91年10月3
    日管檢字第110436號函可稽。查被告於警詢時供稱其於99年
    2月23日晚上11時許，施用上開安非他命，並於檢察官偵查
    中供稱其以扣案之吸食器吸食其朋友吸食後所剩之安非他命
    殘渣，則依其上開施用安非他命之時間至警詢採尿時，已相
    隔29小時，距離其於99年2月25日凌晨2時50分許被警查獲時
    ，亦已相隔27小時又50分鐘，依上開行政院衛生署管制藥品
    管理局函，足知其在被警查獲前，其體內甲基安非他命之含
    量已大部分隨其尿液排出，再加以其吸食其朋友吸食後所剩
    之安非他命殘渣，份量原本不多，是上開尿液檢驗報告結果
    ，正如實反應被告於警詢及檢察官偵查中其施用（甲基）安
    非他命之供詞，確與事實相符。被告事後翻異前詞，辯稱其
    是喝感冒糖漿，沒有施用安非他命云云，自不足採信。事證
    明確，被告上開施用第二級毒品甲基安非他命之犯行應堪認
    定。
三、核被告甲○○所為，係犯刑法第320條第1項之竊盜罪及毒品
    危害防制條例第10條第2項之施用第二級毒品罪。被告持有
    第二級毒品之低度行為已為施用之高度行為吸收，不另論罪
    。被告所犯上開二罪，犯意各別，行為互殊，犯罪構成要件
    不同，應予分論併罰。又被告前曾有犯罪事實欄所載之竊盜
    罪有期徒刑於95年12月18日執行完畢之事實，有刑案資料查
    註紀錄表及臺灣高等法院被告前案紀錄表附卷可稽。其於執
    行完畢後，5年以內故意再犯本案上開有期徒刑以上之2罪，
    均為累犯，均應依刑法第47條第1項之規定，加重其刑。審
    酌被告之智識教育程度為國中肄業、生活經濟狀況不佳，此
    次復再犯竊盜罪，又施用毒品在性質上乃屬對於自己身心健
    康之自我戕害之行為，辜負父母、師長之教誨及社會期待每
    一個國民均屬身心健康之人，能帶給社會正面意義而非負面
    造成社會之負擔，被告多次施用毒品仍不知悔改以及其坦承
    竊盜犯行等一切情狀，爰分別量處如主文所示之刑，並定其
    應執行刑為有期徒刑8月，及諭知易科罰金之折算標準，以
    示懲儆。扣案之安非他命玻璃吸食器1支，係被告所有且為
    其施用第二級毒品甲基安非他命所用之器具，應依刑法第38
    條第1項第2款規定宣告沒收。
據上論斷，應依刑事訴訟法第299條第1項前段，毒品危害防制條
例第10條第2項，刑法第11條前段、第320條第1項、第47條第1項
、第41條第1項前段、第8項、第51條第5款，刑法施行法第1條之
1，判決如主文。
本案經檢察官丙○○到庭執行職務
中    華    民    國    99    年    7     月    21    日
                  刑事第一庭    法  官  林勝利
以上正本證明與原本無異。
如不服本判決應於收受本判後10日內向本院提出上訴書狀，並應
敘述具體理由。如未敘述上訴理由者，應於上訴期間屆滿後20日
內向本院補提理由書狀（均須按他造當事人之人數附繕本）「切
勿逕送上級法院」。
                                書記官  曾國華
中    華    民    國    99    年    7     月    21    日
附錄本案論罪科刑法條全文：
毒品危害防制條例第10條：
施用第一級毒品者，處6月以上5年以下有期徒刑。
施用第二級毒品者，處3年以下有期徒刑。

司法院資訊處製作；財團法人民間司法改革基金會備份。
